【裁判字號】    90,苗簡,151
【裁判日期】    900807
【裁判案由】    給付承攬報酬
【裁判全文】
臺灣苗栗地方法院民事簡易判決  九十度苗簡字第一五一號
    原      告  三群塑膠工業股份有限公司
    法定代理人  丙○○
    訴訟代理人  甲○○
    法定代理人  乙○○
右當事人間請求給付承攬報酬事件，本院判決如左：
    主    文
被告應給付原告新台幣貳拾玖萬伍仟佰陸拾元及自民國九十年二月八日起至清償
日止，按週年利率百分之五計算之利息。
訴訟費用由被告負擔。
    事實及理由
一、本件原告起訴主張：被告前於民國（下同）八十八年二月間起陸續委託伊公司製
    作塑膠瓶、或將其所承製並製成之塑膠瓶瓶身印刷事宜委由伊公司承攬加工，並
    代為製作模具及代工裝櫃等，迄八十八年十一月止，被告計積欠原告之報酬經加
    計稅額為新臺幣（下同）三十六萬九千零八十三元，惟其中經扣除瓶身印刷不良
    部分二萬五千七百六十八元、製作模具費三萬四千六百五十元、折讓部分一萬三
    千三百零二元等款項外，被告尚應給付二十九萬五千三百六十三元，屢催均置之
    不理，為此本於承攬之法律關係，求為判決被告應給付原告如主文第一項所示之
    金額並法定利息。被告則以原告固受伊公司委託印刷塑膠瓶瓶身，惟因原告印刷
    不良，致伊公司遭訴外人坦麗亞公司先後扣款三萬五千零九十八元、八萬六千九
    百十二元、五萬四千一百四十元，上開扣款部分係因原告所交付之成品不具約定
    品質所致，且該瑕疵已不能修補，而兩造並已就前開八萬六千九百十二元、五萬
    四千一百四十元等二筆扣款部分達成折讓協議，即此部分扣款應由原告負擔，是
    被告自得依民法第四百九十五條規定請求減少該部分之報酬等語置辯，聲明求為
    判決駁回原告之訴。
二、原告主張前開被告積欠承攪報酬之事實，業據提出與所述情形相符之發票五紙等
    為證，復為被告所不爭執，惟被告則以上開情詞置辯。是本件兩造爭執之點殆為
    原告受被告委託印刷塑膠瓶瓶身，是否有如被告所述印刷不良之情事？本院查：
    被告確於八十八年八月十九日出口空瓶三萬五千支，其中三萬二千八百三十五支
    因瓶口尺寸太大，每支扣款一點四五元，此批其中六百四十五支（ＳＨＡＭＰＯ
    Ｏ）、一千五百二十支（ＣＯＮＤＩＴＩＯＮＥＲ）、一千二百三十六支（ＪＡ
    Ｒ）均因瓶身印刷不良，而每支各分別扣款十一點二元、十二點二元、七點六元
    ，全部合計八萬二千七百七十三元，加計稅金四千一百三十九元，計八萬六千九
    百十二元，而此批瓶身由原告負責印刷者僅六百四十五支（ＳＨＡＭＰＯＯ）、
    一千五百二十支（ＣＯＮＤＩＴＩＯＮＥＲ）之部分，其餘因瓶口尺寸太大及印
    刷不良部分，均應由被告負責；另於同年九月三十日出口空瓶三萬五千五百六十
    支，此批均因瓶口本身問題，每支扣款一點四五元，合計五萬一千五百六十二元
    ，加計稅金二千五百七十八元，計五萬四千一百四十元等情，業據證人即坦麗亞
    公司承辦人員陳秋霞到場證述明確（參見本院九十年六月十三日、七月二十四日
    言詞辯論筆錄），並有傳真之扣款明細一件、折讓證明單二件在卷可按；又原告
    法定代理人丙○○於被告積欠前開承攪報酬後，曾向坦麗亞公司職員楊杰夫抱怨
    ，而由楊杰夫偕同原告法定代理人至被告公司與被告公司總經理葉明昇進行協調
    ，惟雙方並未就上開遭坦麗亞公司扣款事宜，達成折讓協議乙節，亦據證人楊杰
    夫到場供證屬實（參見本院九十年七月二十四日言詞辯論筆錄）。綜合上開證人
    所述，堪認被告上開因塑膠瓶成品瑕疵而遭坦麗亞公司扣款部分，僅其中六百四
    十五支（ＳＨＡＭＰＯＯ）及一千五百二十支（ＣＯＮＤＩＴＩＯＮＥＲ）之塑
    膠瓶瓶身部分係原告受被告委託而印刷甚明，則關於此部分因印刷不良而遭扣款
    二萬五千七百六十八元，原告自亦不得向請求給付承攪報酬；再兩造復未就上開
    扣款事宜達成折讓協議，亦堪認定。是被告上開抗辯，除其中八萬六千九百十二
    元該筆扣款中之二萬五千七百六十八元扣款，確應由原告負責，而可採信外，至
    其餘所辯，即均無足採。
三、綜上所述，被告上開關於二萬五千七百六十八元扣款部分之抗辯固屬可採，已如
    上述，惟原告於訴訟中已捨棄此部分請求，而減縮訴之聲明（參見本院九十年五
    月三十日言詞辯論筆錄）；再被告就扣除印刷不良部分二萬五千七百六十八元、
    製作模具費三萬四千六百五十元、折讓部分一萬三千三百零二元等款項後，其尚
    應給付原告二十九萬五千三百六十三元乙節，復不爭執。從而，原告本於承攬之
    法律關係，請求被告給付如主文第一項所示之報酬及自支付命令聲請狀繕本送達
    之翌日（即九十年二月八日）起至清償日止按年息百分之五計算之利息，即有理
    由，應予准許。
四、結論：本件原告之訴為有理由，依民事訴訟法第四百三十六條第二項、第七十八
    條，判決如主文。
中      華      民      國    九十      年      八      月      七      日
                                  臺灣苗栗地方法院苗栗簡易庭
~B法      官  林燦都
右為正本係照原本作成。
如對本判決上訴，須於判決送達後廿日內向本院提出上訴狀。
~B法院書記官  張文玲
中      華      民      國    九十      年      八      月      七      日


司法院資訊處製作；財團法人民間司法改革基金會備份。
